臺灣高等法院臺中分院刑事判決　　 94年度上更(一)字第220號
上　訴　人　臺灣苗栗地方法院檢察署檢察官
上　訴　人
即　被　告　乙○○
　　　　　　　　　　　二號
　　　　　　　　　　　號
　　　　　　　　　　現另案於台灣台中女子監獄執行中
選任辯護人　林更穎律師
上列上訴人因被告違反毒品危害防制條例案件，不服臺灣苗栗地
方法院91年度訴字第268號中華民國92年8月5日第一審判決（起
訴案號：臺灣苗栗地方法院檢察署90年度偵字第2700號），提起
上訴，經判決後，由最高法院發回更審，及移送併辦（併辦案號
：台臺灣苗栗地方法院檢察署91年度偵字第1898號、92年度偵字
第2437號、93年度偵字第627號），本院判決如下：
    主  文
原判決撤銷。
乙○○共同連續販賣第一級毒品，處有期徒刑拾年。扣案海洛因
拾捌包（淨重玖點陸公克、包裝重伍點貳參公克）、海洛因拾壹
包（合計淨重壹點壹伍公克，包裝重貳點柒柒公克）、海洛因壹
包（淨重零點壹公克，包裝重零點貳公克）、甲基安非他命貳拾
玖包（共伍大包及貳拾肆小包，合計淨重玖拾伍點柒公克）沒收
銷燬；因販賣所得之新台幣拾貳萬柒仟元沒收，如全部或一部不
能沒收，以其財產抵償之；扣案之行動電話參支（000000
0000號、0000000000號、0000000000
號）均沒收。
    事  實
一、乙○○曾於民國八十年間，因賭博案件，經臺灣桃園地方法
    院判處有期徒刑二月確定，於八十一年二月二十八日執行完
    畢，又於八十八年間，因違反動產擔保交易法案件，經臺灣
    苗栗地方法院判處拘役五十日，於八十八年十一月二日執行
    完畢（以上均不構成累犯），竟不知警惕，猶基於意圖營利
    ，販賣第一級毒品海洛因（下稱海洛因）、第二級毒品甲基
    安非他命之概括犯意，分別與其叔父蔡祝喜，或與其兄蔡文
    喜，或與郭泰榮共同，或單獨一人，於下列時、地，為販賣
    海洛因或甲基安非他命之行為：
（一）乙○○與其叔父蔡祝喜（乙○○之堂叔，已於九十年八月
      一日死亡，業據檢察官為不起訴處分確定）二人基於犯意
      聯絡，共同自九十年二月間某日起至同年四月間某日止，
      連續四次，先由蔡祝喜或乙○○以0000000000
      號、或0000000000號行動電話與林倍任談妥價
      錢後，林倍任再至苗栗縣後龍鎮溪洲里溪洲一六四號，由
      乙○○交付毒品並收取價款，販賣海洛因、甲基安非他命
      予林倍任，每次販賣海洛因新臺幣（下同）五千元及安非
      他命一萬二千元（起訴書誤載為一萬五千元），合計一萬
      七千元，四次共計六萬八千元。嗣經警於同年五月二日十
      六時許，在臺中市○○路○段六七二號十六樓之十五號查
      獲林倍任持有海洛因及甲基安非他命等物，經林倍任供出
      該海洛因及甲基安非他命，係購自於苗栗縣後龍鎮溪洲里
      溪洲一六四號之乙○○，再經警於同年月十日十四時許，
      在上開處所當場查獲乙○○持有欲供販賣用之海洛因十八
      包（淨重九‧六公克、包裝重五‧二三公克）、甲基安非
      他命二十九包（共五大包及二十四小包，淨重九十五‧七
      公克）及蔡祝喜所有供與林倍任聯絡販毒所用之行動電話
      二支（0000000000、0000000000號
      ）。
（二）乙○○又承前開概括犯意，(1)於九十年八月十六日、十八
      日、二十日、二十一日、二十二日，及同年九月三十日、
      十月九日、十四日，共八次，與其兄蔡文喜二人基於犯意
      聯絡，由鄭勝雄以0000000000號之行動電話與
      蔡文喜之0000000000號行動電話（案外人許麗
      鳳所申請，交由蔡文喜、乙○○二人使用）談妥交易事宜
      後，即由鄭勝雄至苗栗縣後龍鎮○○里○○路一六四號向
      乙○○拿取海洛因，並交付價款，每次約購買一千元至六
      千元。(2)於九十年八月五日、六日、二十二日、二十七日
      ，九月十日、二十一日、二十八日，及十月四日、六日、
      十一日，共十次，乙○○以0000000000號行動
      電話與楊明宗0000000000號、0000000
      000號、0000000000號、00000000
      00號等四支行動電話聯絡後，雙方再於苗栗縣後龍鎮火
      車站附近完成交易，每次交易海洛因及甲基安非他命，共
      約三千元至五千元，最後一次，於九十年十二月十二日十
      四時許，在苗栗縣後龍鎮媽姐廟附近，以四千元之代價，
      賣給楊明宗海洛因一包，及甲基安非他命三包。嗣於九十
      年十二月十五日十五時許，在苗栗縣後龍鎮溪洲里溪洲一
      六四號為警查獲。
（四）吳志長因被其父吳萬春檢舉施用毒品海洛因，經員警之勸
      說，而供出乙○○販賣海洛因，於九十一年六月十六日二
      十時四十四分許，經警察之授意，由吳志長以行動電話向
      乙○○佯稱欲購買五千元之海洛因，乙○○仍承續同一概
      括犯意，並與郭泰榮共同基於犯意聯絡，即於同日二十一
      時許，在苗栗縣後龍鎮○○路之「巧鄰生鮮超市」前，將
      藏於長壽香煙盒內之海洛因一包（淨重０、一公克，包裝
      重０、二公克）交與郭泰榮，指示郭泰榮將毒品交予吳志
      長，並收取價款，郭泰榮嗣於同日二十一時二十分，在苗
      栗縣後龍鎮火車站前將毒品交予吳志長，惟吳志長僅交付
      三千元，郭泰榮旋將所收款項交予乙○○，乙○○因郭泰
      榮所收款項與應收款項不符，遂打電話聯絡吳志長，雙方
      並約定在後龍鎮火車站交付餘款，乙○○即指示郭泰榮再
      次前往火車站向吳志長收取餘款，經警與吳志長同往約定
      地點，當場查獲前來取款之郭泰榮，並扣得前開海洛因一
      包。
（五）乙○○再承同一概括犯意，意圖販賣第一級毒品海洛因營
      利，自九十一年底起至九十二年六月間止，向綽號「大姐
      」之張鶯秀以每錢一萬五千元之代價購入海洛因，每月買
      進一、二次，每次買入一錢至半錢，一錢分裝成二十包，
      一包賣一千元，並於(1)九十二年一月九日起至同年二月七
      日止，共七次，由Ａ以案外人吳麗華之00000000
      00號行動電話，及以不詳姓名之人之00000000
      00號行動電話，與乙○○所有之0000000000
      號行動電話聯絡後，再到苗栗縣後龍鎮○○里○○路二二
      二之十二號或苗栗縣後龍鎮溪洲里十五鄰溪洲一六四號等
      處交易，每次將一小包海洛因以一千元之價格販賣予Ａ。
      (2)於九十二年二月間某日起至九十二年六月間某日止，以
      前開方式及價格販賣海洛因予Ａ1，每月至少二次，先後
      共販賣予A1十次以上。(3)嗣於九十二年六月十七日七時許
      ，經警持搜索票，在苗栗縣後龍鎮○○路與忠孝路口旁之
      水果攤，當場扣得乙○○所有之海洛因十一包（合計淨重
      壹點壹伍公克，包裝重貳點柒柒公克），及000000
      0000號行動電話一支，於九十二年七月二十一檢察官
      偵查中，經乙○○供出其毒品來源係向綽號「大姐」之張
      鶯秀所購買，警方因而破獲張秀鶯販賣毒品。
二、案經臺灣臺中地方法院檢察署呈由臺灣高等法院臺中分院檢
    察署檢察長核轉臺灣苗栗地方法院檢察署檢察官偵查起訴，
    及苗栗縣警察局暨該局竹南分局移送台灣苗栗地方法院檢察
    署檢察官移送併案辦理。
    理  由
一、本件證人林倍任、鄭勝雄、楊明宗、許麗鳳、吳麗華、吳志
    長、郭泰榮、劉喜陽、黃嘉煌、張漢拔、謝兆宗、羅木宏、
    郭朝文，及秘密證人Ａ、Ａ1等人於警詢時及偵查中之供述
    ，雖係審判外之供述，惟當事人辯護於本院調查證據時，知
    有前述審判外供述之情形，而未於言詞辯論終結前聲明異議
    ，視為同意作為本件之證據，且本院審酌該陳述於成時之情
    況，認為適當，依刑事訴訟法第一百五十九條之五第二項之
    規定，得為證據，合先說明。訊據被告即上訴人乙○○於本
    院審理中，就前揭販賣海洛因及甲基安非他命予林倍任、楊
    明宗，及販賣海洛因予鄭勝雄、Ａ、Ａ1等人之事實，均坦
    承不諱，惟矢口否認有販賣海洛因予吳志長，辯稱伊未交付
    海洛因予郭泰榮云云。
二、經查：
（一）被告販賣海洛因及甲基安非他命予林倍任、楊明宗，及販
      賣海洛因予鄭勝雄、Ａ、Ａ1等人之事實，除據被告供承
      在卷外，並經證人林倍任、鄭勝雄、楊明宗、許麗鳳、吳
      麗華，及秘密證人Ａ、Ａ1分別於警詢、偵查、或原審審
      理中證述綦詳，被告與各該證人彼此間所供，互核大致相
      符，並有海洛因拾捌包（淨重玖點陸公克、包裝重伍點貳
      參公克）、海洛因拾壹包（合計淨重壹點壹伍公克，包裝
      重貳點柒柒公克）、甲基安非他命貳拾玖包（共伍大包及
      貳拾肆小包，合計淨重玖拾伍點柒公克），及行動電話參
      支（0000000000號、0000000000號
      、0000000000號）扣案可資佐證，扣案之海洛
      因及安非他命經送請鑑定結果，確含有海洛因及安非他命
      成分，有法務部調查局第00000000號、九十二年
      八月二十一日第000000000號鑑定通知書，及內
      政部警政署刑事警察局九十一年十月十六日刑鑑字第○九
      一○二二一三○五號函附卷可考，並經本院調取台灣台中
      地方法院檢察署九十年毒偵字第二四二二號林倍任違反毒
      品危害防制條例案件，查明林倍任向被告所購為警查獲之
      毒品確係安非他命及海洛因無訛。
（二）被告販賣海洛因予吳志長部分，業據證人吳志長、、郭泰
      榮、劉喜陽、黃嘉煌、張漢拔、謝兆宗、羅木宏、郭朝文
      等人於警詢時及偵查中證述明確，並有海洛因壹包（淨重
      零點壹公克，包裝重零點貳公克）扣案可資佐證，該包海
      洛因經送檢驗結果亦含有海洛因之成分，有法務部調查局
      九十一年第000000000號鑑定通知書在卷足稽，
      被告所辯顯係事後飾卸之詞，不足採信。
（三）按海洛因及安非他命均係違禁物品，且販賣海洛因及安非
      他命，法律均規定處以重刑，被告與林倍任、鄭勝雄、楊
      明宗、Ａ、Ａ1及吳志長等人非親非故故，設非有利可圖
      ，被告乙○○應不至於干冒被處重刑之風險，而一再無償
      轉讓毒品予林倍任等人之理，顯見其係意圖營利而販賣；
      另被告(1)販賣予林倍任部分，得款為六萬八千元，(2)販賣
      予楊明宗部分，前十次每次為三千元至五千元，以最有利
      被告之每次三千元計算，加上第十一次之四千元，合計為
      三萬四千元，(3)販賣予鄭勝雄部分共八次，每次一千元，
      合計為八千元，(4)販賣予Ａ部分共七次，每次一千元，合
      計七千元，(5)販賣予Ａ1部分共五個月，每個月至少二次
      ，以最有利被告之次數為十次計算，每次一千元，合計為
      一萬元，(6)販賣予吳志長部分，因吳志長係經警授意，其
      實際並無買入之意思，應認係屬販賣未遂，尚無得利可言
      ，本件被告販賣毒品所得之利益共計十二萬七千元，事證
      明確，被告犯行應堪認定。
三、核被告所為，係犯毒品危害防制條例第四條第一項之販賣第
    一級毒品罪、第五項、第一項之販賣第一級毒品未遂罪，及
    同條第二項之販賣第二級毒品罪；其持有毒品海洛因及安非
    他命之低度行為，為販賣之高度行為所吸收，均不另論罪（
    被告於九十年五月十日被查獲持有海洛因及安非他命部分，
    為蔡祝喜交付被告持有，以供其等共同販賣之用，並非另行
    起意持有，不再另行論罪）。被告關於販賣毒品予林倍任部
    分與蔡祝喜間，關於販賣毒品予鄭勝雄部分與蔡文喜間，就
    販賣毒品予吳志長部分與鄭泰榮間，分別有犯意聯絡及行為
    分擔，均為共同正犯；被告多次販賣海洛因及多次販賣安非
    他命之犯行，各屬時間緊接，觸犯構成要件相同之罪名，顯
    係基於概括犯意反覆為之，均為連續犯，應依刑法第五十六
    條之規定，各論以販賣第一級毒品及販賣第二級毒品一罪，
    除法定本刑為死刑、無期徒刑部分不得加重外，均應依法加
    重其刑；其販賣予林倍任、楊明宗海洛因及安非他命之行為
    ，均同時販賣海洛因及安非他命，為一行為觸犯數罪名，為
    想像競合犯，應從一重之販賣第一級毒品罪處斷；被告於檢
    察官偵查中，供出其毒品來源而查獲其上手張鶯秀販賣毒品
    ，業經本院查明屬實，並有偵查筆錄及警詢筆錄在卷足稽（
    第二四三七號偵查卷第九九頁至第一００頁、第一七七頁至
    第一八二頁），爰依毒品危害防制條例第十七條之規定，減
    輕其刑；本件檢察官雖僅就被告販賣毒品予林倍任部分起訴
    ，惟其餘移送併辦部分與起訴部分有連續犯之裁判上一罪關
    係，本院自應一併審判。雖販賣所得僅十二萬七千元，惟其
    販毒之時間前後長達三個年度，且經查獲後仍一再犯罪，尚
    無刑法第五十九條所規定犯罪顯可憫恕之情形，不宜依該條
    規定減輕其刑，附此敘明。
四、原審以被告罪證明確，予以論科，雖非無見，惟原審關於：
    (1)被告九十年五月十日查獲持有毒品部分，誤認係另行起意
    ，另觸犯適用毒品危害防制條例第十一條第一、二項之罪，
    應予分論併罰，(2)就檢察官移送併案部分，未及併予審酌，
    (3)未依毒品危害防制條例第十七條規定減輕被告徒刑，(4)變
    更檢察官之起訴法條，對被告論以轉讓第一、二級毒品罪，
    均有未洽。被告上訴意旨略以原審量刑過重云云，指謫原判
    決不當，雖無理由，檢察官上訴意旨略以原判決未對被告論
    處販賣毒品罪，尚有未洽等語，指摘原判決不當，則有理由
    ，且原判決有前揭可議之處，自應由本院將原決撤銷改判。
    爰審酌被告之素行、犯罪之動機、目的、手段、所生危害，
    為警查獲後仍一犯再犯，於本院審理中已坦承大部分犯行等
    一情狀，量處如主文第二項所示之刑。扣案海洛因拾捌包（
    淨重玖點陸公克、包裝重伍點貳參公克）、海洛因拾壹包（
    合計淨重壹點壹伍公克，包裝重貳點柒柒公克）、海洛因壹
    包（淨重零點壹公克，包裝重零點貳公克）、安非他命貳拾
    玖包（共伍大包及貳拾肆小包，合計淨重玖拾伍點柒公克）
    （連同其包裝袋，因已與毒品合為一體，無從析離），係毒
    品危害條例所規定第一、二級毒品，應依同條例第十八條第
    一項前段規定沒收銷燬；販賣毒品所得財物新台幣拾貳萬柒
    仟元，係被告犯同條例第四條第一項、第二項之罪所得之財
    物，應依同條例第十九條第一項之規定沒收，如全部或一部
    不能沒收，以其財產抵償之；扣案之行動電話參支（000
    0000000號、0000000000號、00000
    00000號），係被告供犯罪所用之物，且分別為共犯蔡
    祝喜或被告乙○○所有，依同條例第十九條第一項規定沒收
    。
五、據上論斷，應依刑事訴訟法第三百六十九條第一項前段、第
    三百六十四條、第二百九十九條第一項前段，毒品危害防制
    條例第四條第一項、第二項、第十七條、第十八條第一項前
    段、第十九條第一項，刑法第十一條前段、第二十八條、第
    五十六條、第五十五條，判決如主文。
本案經檢察官甲○○到庭執行職務。
中　　華　　民　　國　　94　　年　　11　　月　　10　　日
                刑事第十庭  審判長法　官　林　照　明
                                  法　官　唐　光　義
                                  法　官　林　清　鈞
上列正本證明與原本無異。
如不服本判決應於收受送達後十日內向本院提出上訴書狀，其未
敘述上訴之理由者並得於提起上訴後十日內向本院補提理由書（
均須按他造當事人之人數附繕本）。
                                  書記官　劉　恒　宏
中　　華　　民　　國　　94　　年　　11　　月　　15　　日
附錄本案論罪科刑法條全文：
毒品危害防制條例第四條第一項：製造、運輸、販賣第一級毒品
者，處死刑或無期徒刑；處無期徒刑者，得併科新臺幣一千萬元
以下罰金。
毒品危害防制條例第四條第二項：製造、運輸、販賣第二級毒品
者，處無期徒刑或七年以上有期徒刑，得併科新臺幣七百萬元以
下罰金。
　　　　　　　　　　　　　　　　　　　　　　　　　　　Ｆ
